

Daniel A. Sánchez R.

Ingeniero en Informática

El Vendrell, Tarragona

Teléfono.: (+34) 603-249528

Email: ingdanielsanchezve@gmail.com
Sitio Web: https://iamdanielsanchez.ml

LinkedIn: https://ve.linkedin.com/in/ingdanielsanchezvzla

Skype: live:ing.danielsanchez

Resumen

Ingeniero en Informática con experiencia en desarrollo web e ingeniería de software usando tecnologías LAMP y MEAN stack, desarrollo de sitios web responsive utilizando HTML5, CSS3, Bootstrap, Javascript ES5 y ES6, Jquery, Ajax, AngularJS, BackboneJS, Underscore, Mustache, GruntJs, VueJs, NuxtJs, NodeJs, MochaJs, ChaiJs, PHP, Laravel Framework, SQL, Bases de Datos MySQL, Oracle, PostgreSQL, Firebase, MongoDB, Linux, GIT, SVN, Docker, Kubernetes, Okteto Implementación de APIs de desarrolladores de Facebook, Twitter, Instagram, LinkedIn, Pinterest, Mailchimp y PayU, Desarrollo de Web Services y APIs RESTful, Desarrollo orientado a pruebas TDD, Pruebas unitarias, Patrón de arquitectura de software MVC, Implementación de módulos de Apache Web Server, Administración de Servidores Linux (Debian, Ubuntu, CentOS), PI-SQL, Desarrollo de aplicaciones Oracle utilizando Oracle Developer Suite 6 y 10, Visual Studio 6, Metodología de desarrollo Ágil SCRUM.

Experiencia

Desarrollador Frontend Senior

Cires 21 (Remoto – Madrid, ES)

07/2019 – Actualmente

- Diseño UI y UX del producto SAAS para retransmisión de contenido C21 Live Director.
- Diseño de vistas usando HTML5, CSS3, Bootstrap CSS y el framework de componentes ElementUI para VueJS.
- Uso de VueJs, Typescript y Javascript para el desarrollo de Frontend.
- Consumir respuestas Json retornadas de los endpoints del API RESTful del Backend.
- Uso de gestores de dependencias Composer para PHP y NPM, YARN y PNPM para JS.
- Uso de VideoJS para integrar reproductores de vídeo utilizando el protocolo de Streaming HLS.
- Uso de NuxtJs, Bootstrap CSS y Element UI para crear las vistas y el código de componentes para la herramienta Video-MOS utilizada para medir la calidad del contenido de video y monitorear la calidad de transmisión de contenido.
- Uso de CanvasJs para crear gráficos HTML5 responsive para representar datos de medición de calidad de video y calidad de transmisión en gráficos circulares, gráficos de barras y gráficos de líneas.
- Creación de consultas Ajax para consultar los datos almacenados en las bases de datos y las respuestas de los encoders utilizando Axios y funciones asíncronas.
- Desarrollo de métodos y clases en el Backend utilizando PHP 5 y PHP 7 para comunicar los datos entre el Frontend y la base de datos, además de implementar lógica de negocio, parsear y formatear datos de entrada de los la aplicación y respuestas.
- Uso de Docker para la creación de imágenes de la aplicación.
- Uso de Okteto Cloud para desarrollar en namespaces Kubernetes K8s en la nube.

- Utilización de Git como sistema de control de versiones.
- Utilización de los tableros de GitLab para gestionar los Issues del Desarrollo y las historias de usuarios.
- Utilización de Gitlab y Github como repositorios de servicios web de control de versiones y desarrollo de software colaborativo de los proyectos de la empresa.
- Utilización de Herramientas de mensajería y comunicación Slack, Google Meet, Google Hangout, Skype.

Desarrollador Frontend Senior

Cecropia Solutions – Reliq Health Technologies (Remoto – Ontario, CA) 04/2018 – 06/2018

- Utilización de AngularJs para la lógica de negocios a nivel de interfaz de usuarios.
- Crear pantallas con ajuste perfecto por píxel a nivel de interfaz de usuario.
- Consumir recursos obtenidos desde la Api RESTful desde los endpoints del Backend.
- Crear solicitudes Ajax al servidor para consultar los datos almacenados en la base de datos del sistema y renderizarlos en las interfaces de usuario desde los endpoints del Backend.
- Utilización de librerías Javascript y Jquery para renderizar gráficos con las mediciones de los valores de los datos de los pacientes.
- Diseñar plantillas Html utilizando el Framework CSS Bootstrap.
- Utilización de Atlassian Jira para gestionar las historias de usuarios, comentarios y solicitudes de desarrollo.
- Utilización de Atlassian Confluence para la documentación de los tiques.
- Utilización de Atlassian Bitbucket como servicio de almacenamiento de los repositorios y
 Git como sistema de control de versiones para el código del proyecto.
- Utilización de la metodología ágil SCRUM como metodología de desarrollo de software con reuniones diarias, para ver los próximos desarrollos, de revisión y retrospectivas del sprint.

Cecropia Solutions – Berkery Noyes LLC (Remoto – New York, USA) 07/2017 – 03/2018

- Utilización de librerías Javascript para programar la lógica de negocios a nivel de interfaz de usuarios.
- Renderizar las vistas del proyecto utilizando plantillas con Underscore.
- Obtener datos desde la base de datos y renderizarlos en las vistas del sistema.
- Utilización de BackboneJS, librerías de jQuery y plantillas de Mustache para el código Frontend de la aplicación.
- Crear solicitudes Ajax al servidor para consultar los datos almacenados en la base de datos del sistema y renderizarlos en las interfaces de usuario.
- Utilización de Javascript para crear validaciones y prevenir la entrada de datos erróneos por parte del usuario.
- Desarrollo basado en pruebas (TDD) utilizando ChaiJs y SinonJs para crear pruebas unitarias para verificar que el código desarrollado trabaje correctamente.
- Utilización de TreeJs para mostrar los diferentes tipos de adquisiciones listados en los diferentes listbox de la aplicación.
- Diseñar plantillas de vistas utilizando el Framework CSS Bootstrap.
- Utilización de Atlassian Jira para gestionar las historias de usuarios, comentarios y solicitudes de desarrollo.
- Utilización de Git como sistema de control de versiones para el código del proyecto.

Director de Tecnología – CTO

Soy Empleo (Remoto – Medellín, Colombia)

10/2015 - 09/2017

- Gestionar y liderar los equipos de desarrollo Frontend, Backend y Testing.
- Implementar y Configurar Software en Servidores Linux. (Apache, MySQL, PHP, NodeJs, NPM, Mongo, Supervisor, Git, Beanstalk).
- Implementar estrategias de SEO en los sitios web de la empresa
- MongoDB (Instalación, Actualización, Administración y Gestión de Base de Datos, , Creación de índices, respaldos, restauraciones, gestión y autenticación de usuarios, modelado de base de datos, configuración de motor de almacenamiento).
- Uso e Implementación de Herramientas de desarrollo colaborativo (Git, Trello, Google Drive, Slack, Zoom).
- Creación y modelado de colecciones de base de datos usando MongoDb.
- Administración de Servidores Linux en instancias EC2 de Amazon Web Service (AWS)
- Desarrollo de Software Backend usando Laravel Framework 5.4
- Desarrollo de Software Frontend usando AngularJs y VueJs.
- Desarrollo basado en pruebas (TDD) utilizando PHPUnit para crear tests unitarios para verificar que el código desarrollado trabaje correctamente.
- Desarrollo de interfaces de usuario usando HTML5, CSS3, Bootstrap, Font Awesome, Glyphicons.

Desarrollador Full Stack

Octopus C.A. (Valencia, Venezuela)

09/2013 - 11/2015

- Desarrollo e implementación de software Backend utilizando el lenguaje PHP con Laravel Framework, NodeJs.
- Integración con APIs de desarrolladores de Facebook, Twitter, Instagram, Pinterest.
- MySQL (Administración y gestión de bases de datos, Creación de índices, respaldos, restauraciones, gestión de usuarios, modelado de bases de datos, creación de tablas, vistas, desarrollo de funciones y procedimientos almacenados).
- MongoDB (Instalación, Actualización, Administración y Gestión de Base de Datos, , Creación de índices, respaldos, restauraciones, gestión y autenticación de usuarios, modelado de base de datos, configuración de motor de almacenamiento).
- Instalación y configuración de software en servidores Linux. (Apache Server, MySQL, PHP, NodeJs, NPM, Mongo, Supervisor, Git, Beanstalk).
- Implementación de estrategias SEO en los sitios web de la empresa.
- Desarrollo e implementación de código Frontend utilizando Jquery, Javascript, Angular, Blade, Mustache, Grunt.
- Desarrollo de interfaces de usuario usando HTML5, CSS3, Bootstrap, Font Awesome, Glyphicons.

Analista de Desarrollo II

Alcaldía del Municipio Valencia (Valencia, Venezuela) 01/2012 – 07/2014

- Desarrollo y mantenimiento de las aplicaciones y sitios web de la Alcaldía de Valencia utilizando tecnologías LAMP.
- Utilización de jQuery para hacer validaciones, solicitudes AJAX y animaciones.

- Desarrollo y Mantenimiento del Sistema Municipal de Recaudación Tributario de la Alcaldía de Valencia utilizando Oracle Developer Suite (Forms y Reports).
- Desarrollo de Scripts SQL, modelado de Base de Datos, Tablas, Vistas, Funciones y Procedimientos Almacenados utilizando TOAD para Oracle.
- Desarrollo de módulos y mantenimiento del Sistema de Registro Civil de la Alcaldía de Valencia utilizando Visual Basic 6, Crystal Reports, MySQL.

Analista de Procesos Tecnológicos II

Alcaldía del Municipio Valencia (Valencia, Venezuela)
08/2008 – 01/2012

- Desarrollo de Aplicaciones utilizando Oracle Developer Suite (Forms y Reports).
- Desarrollo de aplicaciones web utilizando tecnologías LAMP.
- Desarrollo de Aplicaciones utilizando Visual Basic 6, MySql y Crystal Reports usando el modelo Servidor Cliente.
- Administración de Bases de Datos MySQL.

Educación

Ingeniero en Informática

Instituto Tecnológico de Valencia

Septiembre 2009 – Junio 2012

Diplomado de Desarrollo de Aplicaciones Web

Universidad José Antonio Paéz Septiembre 2007 – April 2008

Técnico Superior Universitario en Informática

Instituto Tecnológico de Valencia

Septiembre 2002 - Junio 2008

Habilidades

- Html 5
- Css 3
- Javascript ES6
- JQuerv
- BackboneJs
- Ajax
- AngularJs
- VueJs
- Typescript
- AWS
- Google Cloud
- Docker

- Kubernetes K8s
- Grunt
- NodeJs
- Underscore
- Mustache
- Linux
- Apache
- PHP
- Laravel
- MySQL
- SQL
- Oracle
- PI-SQL

- Visual Basic 6.0
- PostgreSQL
- MongoDB
- Toad
- Facebook API
- Twitter API
- Instagram API
- LinkedIn API
 - Pinterest API
- TDD

Idiomas

Español

Lengua Origen

Inglés Fluido Francés Lectura